【裁判字號】    98,易緝,14
【裁判日期】    980608
【裁判案由】    贓物等
【裁判全文】
臺灣新竹地方法院宣示判決筆錄          98年度易緝字第14號
公  訴  人  臺灣新竹地方法院檢察署檢察官
被      告  甲○○
                    （
上列被告因贓物等案件，檢察官提起公訴（97年度偵字第2652號
）後，聲請改依協商程序而為判決，本院於中華民國98年6月8日
下午4時，在本院刑事第9法庭宣示判決，出席職員如下：
法官起立朗讀判決主文、犯罪事實要旨、處罰條文，及告以上訴
限制、期間並提出上訴狀之法院，且諭知記載其內容：
一、主  文：
    甲○○共同攜帶兇器竊盜，累犯，處有期徒刑捌月；又竊盜
    ，累犯，處有期徒刑伍月；又收受贓物，累犯，處有期徒刑
    月。應執行有期徒刑壹年貳月。
二、犯罪事實要旨：
(一)、甲○○前於民國96年間，因違反毒品危害防制條例案件，經
    本院以96年度竹簡字第437號刑事簡易判決判處有期徒刑4月
    確定，嗣經本院以96年度聲減字第2522號裁定減為有期徒刑
    2月確定，於96年11月1日縮刑期滿執行完畢。
(二)、緣甲○○於97年4月9日凌晨某時許，駕駛車號不詳之自小客
    車搭載羅莉苓，行經新竹市○○○路91號近馬偕醫院新竹分
    院之某處，甲○○、羅莉苓竟共同基於意圖為自己不法所有
    之犯意聯絡，由甲○○持客觀上足以傷害人之生命、身體，
    可供兇器使用之尖嘴鉗1支（已丟棄），下車竊取張茂雲所
    有，由其子丙○○所管領之車牌號碼G3-8133號自小客車，
    羅莉苓則在其等原本乘坐之車上把風，得手後，則由羅莉苓
    駕駛上開自小客車離去。嗣於同年月10日，甲○○拆除上開
    車輛內之汽車音響擴大器1台、汽車音響喇叭1組，並取走車
    內CD15片、夜視燈1組、鑰匙1把、藥包1個等物後（起訴書
    認甲○○尚有拆除上開自小客車內之汽車音響主機1台，惟
    本件查扣之汽車音響主機非丙○○遭竊之物，且業據警方發
    還予甲○○，此有新竹縣政府警察局竹東分局98年6月2日竹
    縣東警偵字第0986002182號函暨其所附偵查佐彭玉浩出具之
    職務報告1紙附卷可稽，此部分應屬誤載，附此敘明），即
    將該車停放在新竹縣竹北市○○○街與文喜路口，而為警發
    現，經採驗車內遺留羅莉苓之指紋，始悉上情。（羅莉苓所
    涉加重竊盜犯行，業經本院以97年度易字第953號宣示判決
    筆錄判處有期徒刑8月確定）
(三)、又甲○○意圖為自己不法之所有，於97年4月10日凌晨某時
    許，在新竹市○○路51巷內，以自備鑰匙（未扣案）搖動丁
    ○○所有之車號8261-EJ號自小客車（起訴書誤載為車號862
    1-EJ號自小客車）駕駛座車門鑰匙孔，使其鬆動後開啟車門
    ，並將該自備鑰匙插入電門鎖發動引擎而竊取得手。
(四)、甲○○明知某真實姓名、年籍不詳，綽號「寶林」之成年男
    子，所交付之LG液晶電視1台、MOTOROLA手機1支、無線電手
    機1支、快譯通1台、手錶1只、化妝水1瓶、乳液3瓶、玉鐲1
    只、手電筒1支、小刀1支、銀色耳環1對、橘色手環1條、銀
    色項鍊2條等物（上開物品係乙○○所有，於97年4月12日晚
    上9時許，在其位於新竹縣芎林鄉水坑村嘉慶57號住處遭不
    詳人士竊取），係屬來源不明之贓物，竟仍基於收受贓物之
    犯意，於97年4月13日某時許，駕駛前揭竊得之車號8261-EJ
    號自小客車，至新竹縣竹東鎮某真實姓名、年籍不詳之友人
    住處予以收受。甲○○並於同年月14日駕駛車號8261-EJ號
    自小客車搭載石鎮南前往其不知情之友人徐宏建位於新竹市
    ○○路13號租屋處，除將該LG液晶電視1台放置在其所竊得
    之車號8261-EJ號自小客車後車廂外，其餘贓物均寄放在徐
    宏建上開租屋處。嗣於97年4月14日上午8時許，在徐宏建上
    開租屋處外，石鎮南欲介紹徐宏建購買該LG液晶電視，並帶
    同徐宏建與不知情之陳俊雄（所涉竊盜犯行，業經臺灣新竹
    地方法院檢察署檢察官以97年度偵字第2652號為不起訴處分
    確定）打開車號8261-EJ號自小客車後車廂查看該LG液晶電
    視時，為埋伏之員警當場查獲，始得悉上情。（石鎮南所涉
    牙保贓物犯行，業經本院以97年度易字第973號宣示判決筆
    錄判處有期徒刑3月確定）
三、處罰條文：
    刑法第28條、第321條第1項第3款、第320條第1項、第349條
    第1項、第47條第1項、第51條第5款，刑法施行法第1條之1
    第1項、第2項但書。
四、協商判決除有刑事訴訟法第455條之4第1項第1款於本訊問程
    序終結前，被告撤銷協商合意或檢察官撤回協商聲請者；第
    2款被告協商之意思非出於自由意志者；第4款被告所犯之罪
    非第455條之2第1項所定得以協商判決者；第6款被告有其他
    較重之裁判上一罪之犯罪事實者；第7 款法院認應諭知免刑
    或免訴、不受理者情形之一，及違反同條第2 項「法院應於
    協商合意範圍內為判決；法院為協商判決所科之刑，以宣告
    緩刑或2年以下有期徒刑、拘役或罰金為限」之規定者外，
    檢察官與被告均不得上訴。
五、如有前項得上訴之情形，得自收受宣示判決筆錄送達之日起
    10日內，向本院提出上訴書狀，上訴於第二審法院。
中    華    民    國    98    年    6     月    8     日
                  刑事第五庭    書  記  官  劉怡芳
                                法      官  蔡欣怡
以上筆錄正本係照原本作成。
中    華    民    國    98    年    6     月    8     日
                                書  記  官  劉怡芳
附錄本案論罪科刑法條全文：
刑法第320條第1項
意圖為自己或第三人不法之所有，而竊取他人之動產者，為竊盜
罪，處五年以下有期徒刑、拘役或五百元以下罰金。
刑法第321條第1項第3款
犯竊盜罪而有左列情形之一者，處六月以上、五年以下有期徒刑
：
三、攜帶兇器而犯之者。
刑法第349條第1項
收受贓物者，處三年以下有期徒、拘役或五百元以下罰金。


司法院資訊處製作；財團法人民間司法改革基金會備份。
